【裁判字號】    97,交抗,589
【裁判日期】    970604
【裁判案由】    聲明異議
【裁判全文】
臺灣高等法院臺中分院交通事件裁定     97年度交抗字第589號
抗  告  人
即受處分人  甲○○
上列抗告人因違反道路交通管理處罰條例聲明異議案件，不服臺
灣臺中地方法院中華民國97年4月29日所為裁定（97年度交聲字
第852、853號）提起抗告，本院裁定如下：
    主  文
抗告駁回。
    理  由
一、抗告意旨略以：抗告人即受處分人甲○○（下稱抗告人）並
    非拒絕繳納違規罰鍰，而係因抗告人已於2年前遷出戶籍地
    ，迄今仍一直在外租屋，且房東亦不同意將租屋地更為抗告
    人之戶籍地，抗告人直至97年初始至監理機關詢問，更改監
    理資料，然監理人員告知抗告人除繳稅之汽機車稅單可寄達
    新通訊地外，交通罰單礙於刑責追人之由，仍需寄到舊戶籍
    地，無法改投遞新通訊址。然此2張罰單亦在繳納機車稅金
    時，才由監理人員告知尚有罰單逾期未繳，抗告人非故意不
    繳，乃因於不知情情形下被開罰單，在不知情下逾期，原裁
    定怎能以罰單已寄送於戶籍地，且寄存於戶籍地之郵局即生
    效力，爰請求撤銷原審裁定，更為適當裁定云云。
二、按行政機關如不能依行政程序法第72條及73條之規定，將文
    書送達於當事人本人或將文書付與有辨別事理能力之同居人
    、受僱人或應送達處所之接收郵件人員者，得將文書寄存送
    達地之地方自治或警察機關，並作送達通知書2份，1份黏貼
    於應受送達人住居所、事務所、營業所或其就業處所門首，
    另一份交由鄰居轉交或置於該送達處所信箱或其他適當位置
    ，以為送達。如由郵政機關為送達者，得將文書寄存於送達
    地之郵政機關，行政程序法第74條第1項及第2項規定甚明，
    且依前開規定所為之寄存送達，無論應受送達人實際上於何
    時受領文書，均以寄存之日，視為收受送達之日，而發生送
    達之效力（最高行政法院97年度裁字第2149號判決意旨及法
    務部93年04月13日法律字第0930014628號函釋參照）。
三、經查：抗告人原先之戶籍地為臺中市○區○○街42號2樓之3
    為抗告人不否認，而內政部警政署國道公路警察局係先後於
    96年9月3日及96年10月1日以寄存送達方式，分別將該機關
    ZBB598082號及ZCA250626號舉發單送達於抗告人，有抗告人
    送達證書各2紙存卷可憑，是上開舉發單自生合法送達之效
    力無訛。雖抗告人陳稱：已遷出該戶籍地2年之久，不知有
    舉發單寄送該地云云，但抗告人如確已移居他處，自應依道
    路交通安全規則第23條第1項：「．．．．．．汽車所有人
    名稱（姓名）、地址等如有變更，均應向公路監理機關辦理
    登記」之規定，向公路監理機關為變更登記，抗告人係於97
    年3月4日始向監理機關辦理變更登記，則舉發單位及原處分
    機關依其原登記之地址即戶籍資料查詢表所載之處所為送達
    ，於法自屬有據，難認有違法之處。是故抗告人雖以其未住
    於非故意逾期不繳納罰款等情詞，提起聲明異議，然原處分
    機關所為之裁決，於法既屬有據，自無從予以撤銷。從而，
    原裁定裁定駁回抗告人之聲明異議，其理由雖載稱原處分機
    關依行政程序相關規定所為之寄存送達，須自寄存日期起算
    10日，始發生效力，於法容有未合，但結論並無不當，抗告
    人提起抗告，請求撤銷原裁定，為無理由，應予駁回。
據上論斷，應依道路交通案件處理辦法第26條，刑事訴訟法第41
2條，裁定如主文。
中    華    民    國    97    年    6     月    4     日
            刑事第三庭    審判長法  官  王  增  瑜
                                法  官  廖  柏  基
                                法  官  蔡  紹  良
上列正本證明與原本無異。
不得再抗告。
                                書記官  許  麗  花
中    華    民    國    97    年    6     月    5     日


司法院資訊處製作；財團法人民間司法改革基金會備份。
